【裁判字號】    99,撤緩更,3
【裁判日期】    990713
【裁判案由】    聲請撤銷緩刑
【裁判全文】
臺灣板橋地方法院刑事裁定             99年度撤緩更字第3號
聲  請  人  臺灣板橋地方法院檢察署檢察官
受  刑  人  乙○○
上列聲請人因受刑人違反藥事法等案件，聲請撤銷緩刑（99年度
執聲字第1225號），經本院於民國99年4 月20日以99年度撤緩字
第88號裁定後，受刑人不服，提起抗告，經臺灣高等法院於99年
6 月3 日以99年度抗字第579 號撤銷原裁定發回本院，本院更為
裁定如下：
    主  文
乙○○之緩刑宣告撤銷。
    理  由
一、聲請意旨略以：受刑人乙○○因犯藥事法案件（98年執緩字
    第112 號），經本院以97年度訴字第1483號（起訴案號：96
    年偵字第7175號）判處有期徒刑9 月，緩刑3 年，並應向公
    庫支付新臺幣（下同）5 萬元，於民國98年5 月11日（聲請
    書誤載為98年6 月24日，應予更正）確定在案。嗣經臺灣板
    橋地方法院檢察署以98年執緩字第112 號案件，函請受刑人
    依判決履行給付，竟置之不理。核其行為違反刑法第74條第
    2 項第4 款（聲請書誤載為第3 款，應予更正）之規定，情
    節重大，足認原宣告之緩刑難收其預期效果，而有執行刑罰
    之必要，已合於刑法第75條之1 第1 項第4 款所定得撤銷緩
    刑宣告之原因，爰依刑事訴訟法第476 條規定聲請撤銷緩刑
    。
二、按緩刑宣告，得斟酌情形，命犯罪行為人向公庫支付一定之
    金額；又受緩刑之宣告，而違反刑法第74條第2 項第1 款至
    第8 款所定負擔情節重大者，足認原宣告之緩刑難收其預期
    效果，而有執行刑罰之必要者，得撤銷其緩刑宣告，刑法第
    74條第2 項第4 款、第75條之1 第1 項第4 款分別定有明文
    ；又緩刑之宣告應撤銷者，由受刑人所在地或其最後住所地
    之地方法院檢察官聲請該法院裁定之，刑事訴訟法第476 條
    亦有明文。次按，刑事訴訟法第62條規定，送達文書，除本
    章（刑事訴訟法第一編第六章）有特別規定外，準用民事訴
    訟法之規定。而依民事訴訟法第138 條第1 項、第2 項規定
    ：送達不能依前二條規定為之者，得將文書寄存送達地之自
    治或警察機關，並作送達通知書兩份，一份黏貼於應受送達
    人住居所、事務所、營業所或其就業處所門首，另一份置於
    該送達處所信箱或其他適當位置，以為送達；寄存送達，自
    寄存之日起，經十日發生效力。是依該條規定，黏貼一份通
    知書，並將另一份通知書置於該送達處所信箱或其他適當位
    置後，即以黏貼及放置通知書時，為送達之時，並自寄存之
    日起，經十日發生效力，至應受送達人究於何時前往領取應
    送達文書，或並未前往領取，於送達之效力並無影響（最高
    法院90年度台上字第6084號刑事判決同此意旨）。又寄存送
    達發生效力所應經十日期間，應自寄存日之翌日起算（最高
    法院94年度第1 次庭長、法官會議決議參照）。
三、經查，受刑人乙○○因違反藥事法案件，經本院於98年4 月
    10日以97年度訴字第1483號刑事判決各判處有期徒刑8 月（
    減為有期徒刑4 月）、有期徒刑8 月（減為有期徒刑4 月）
    、有期徒刑4 月（減為有期徒刑2 月）、有期徒刑2 月（減
    為有期徒刑1 月），判決時並諭知應執行有期徒刑9 月，緩
    刑3 年，並應向公庫支付5 萬元，於98年5 月11日確定，且
    經臺灣板橋地方法院檢察署檢察官以98年6 月6 日甲○慎癸
    98執緩112 字第59626 號、59627 號二函文，通知受刑人應
    於98年6 月24日上午10時至臺灣板橋地方法院檢察署面談，
    並應於98年8 月15日前向國庫支付5 萬元後將收據檢送該署
    ，上開二函文於98年6 月12日送達受刑人住所地即臺北縣中
    和市○○街22號4 樓、及偵查中所陳報之居所地即臺北縣板
    橋市○○路269 巷89號11樓，因均未獲會晤受刑人本人，亦
    均無受領文書之同居人或受僱人，而分別寄存送達於臺北縣
    政府警察局中和第二分局國光派出所、臺北縣政府警察局板
    橋分局後埔派出所，並各將送達通知書1 份黏貼於受刑人住
    居所門首，1 份置於受刑人住居所之信箱，即均已於98年6
    月22日生合法送達之效力，然受刑人迄未向公庫支付5 萬元
    等情，有上揭刑事判決、臺灣高等法院被告前案紀錄表、臺
    灣板橋地方法院檢察署送達證書影本、上開函文等件在卷可
    按，並據受刑人自承在卷，是受刑人顯有違反刑法第74條第
    2 項第4 款所定負擔之情形。至受刑人雖辯以未收到上開函
    文云云，然查，本案原裁定亦係向受刑人上開住所地即臺北
    縣中和市○○街22號4 樓為送達，於99年4 月28日寄存送達
    於臺北縣政府警察局中和第二分局國光派出所，嗣受刑人於
    翌（29）日即具狀提出抗告，所提出之刑事抗告狀上記載地
    址仍為「臺北縣中和市○○街22號4 樓」，顯見受刑人目前
    確係居住在上開住所地；又依臺灣高等法院99年度抗字第57
    9 號送達證書所載應受送達人地址仍係向受刑人上開住所地
    為送達，並於99年6 月14日寄存送達於臺北縣政府警察局中
    和第二分局國光派出所，而該所「受理訴訟文書寄存登記簿
    」影本上亦載有受刑人於99年6 月14日之具領紀錄（詳見臺
    灣高等法院99年度抗字第579 號刑事卷宗第9 頁、第10頁）
    ，益可徵受刑人現居住在上開住所地，且對於寄存送達須至
    轄區派出所領取訴訟文書一事知之甚明。至本件上開二函文
    於98年6 月12日寄存送達時，受刑人嗣後究有無或於何時前
    往領取，因警察機關之文書留存依規定有其時間限制，一旦
    時間經過須予以銷燬，是本件已查無受刑人之具領紀錄，有
    本院電話紀錄查詢表2 紙在卷可稽，然參諸上開最高法院判
    決意旨及會議決議，縱本件受刑人並未前往領取上開二函文
    ，於送達之效力亦不生任何影響，是本件寄存送達業已合法
    發生效力，應堪認定。
四、又查，受刑人既未對上開刑事判決提起上訴，該案因而確定
    ，足徵受刑人已折服該案判決，並對該判決所定之負擔條件
    予以認同，然其卻於嗣後無故不履行該判決依刑法第74條第
    2 項第4 款規定所宣告應向公庫支付5 萬元之負擔，足認其
    違反情節重大，且亦無從再預期受刑人猶能恪遵相關法令規
    定，顯見原宣告之緩刑難收其預期效果，而有執行刑罰之必
    要，核與刑法第75條之1 第1 項第4 款之規定相符。從而，
    本件聲請於法有據，應予准許。
五、依刑事訴訟法第476 條、刑法第75條之1 第1 項第4 款規定
    ，裁定如主文。
中    華    民    國    99    年    7     月    13    日
                  刑事第十三庭  法  官  王士珮
以上正本證明與原本無異。
如不服本裁定，應於裁定送達後5 日內向本院提出抗告狀。
                                書記官  金和國
中    華    民    國    99    年    7     月    13    日

司法院資訊處製作；財團法人民間司法改革基金會備份。
